---
layout: page
title: "데이터 가져오기"
subtitle: "`JSON`, `XML` &rarr; 데이터프레임"
author:
- name: "이광춘"
  affiliation: "[Tidyverse Korea](https://www.facebook.com/groups/tidyverse/)"
date: "`r Sys.Date()`"
output:
  html_document: 
    include:
      after_body: footer.html
      before_body: header.html
    theme: journal
    toc: yes
    toc_depth: 2
    toc_float: true
    highlight: tango
    code_folding: show
    number_section: true
    self_contained: true
bibliography: bibliography_ingest.bib
csl: biomed-central.csl
urlcolor: blue
linkcolor: blue
editor_options: 
  chunk_output_type: console
---

```{r setup, include=FALSE}
knitr::opts_chunk$set(echo = TRUE, message=FALSE, warning=FALSE,
                      comment="", digits = 3, tidy = FALSE, prompt = FALSE, fig.align = 'center')

```


# `XML` 파일 뷰어 [^htmltidy] {#xml-file-viewer}

[^htmltidy]: [GitHub, `hrbrmstr/htmltidy`](https://github.com/hrbrmstr/htmltidy)

`XML` 파일을 데이터프레임으로 변환시키는 첫 번째 단계는 아마도 `XML` 파일 구조를 파악하는 것부터 시작된다.
`htmltidy` 팩키지에 XML 파일을 살펴볼 수 있는 함수가 다음과 같이 제공된다. 

- highlight_styles: List available HTML/XML highlight styles
- renderXmlview: Widget render function for use in Shiny
- tidy_html.response: Tidy or “Pretty Print” HTML/XHTML Documents
- xml_tree_view: HTML/XML tree viewer
- xml_view: HTML/XML pretty printer and viewer
- xmltreeview-shiny: Shiny bindings for xmltreeview
- xmlviewOutput: Widget output function for use in Shiny

[Stackoverflow, "How to parse XML to R data frame"](https://stackoverflow.com/questions/17198658/how-to-parse-xml-to-r-data-frame)에 나온 예제를 바탕으로 XML파일에서 위도와 경도를 추출하는 사례를 살펴보자.
`xml2` 팩키지의 `read_xml()` 함수를 사용해서 XML 파일을 R로 불러읽어들인다. 
그리고 나서, `htmltidy` 팩키지 `xml_view()` 혹은 `xml_tree_view()` 함수를 사용해서 시각적으로 XML 파일 구조를 파악한다. 그리고 나서 위경도 정보가 담긴 노드를 찾아 추출한다.

`xml_find_all()` 함수로 위경도 정보가 담긴 노드를 찾아낸다. 그리고 나서 `xml_attrs`를 추출하게 되면 리스트 객체로 뽑히게 되고 이를 데이터프레임으로 변환시킨다.


```{r xml-viewer}
library(tidyverse)
library(htmltidy)
library(xml2)

xml_dat <- read_xml("http://forecast.weather.gov/MapClick.php?lat=29.803&lon=-82.411&FcstType=digitalDWML")

# xml_view(xml_dat)
# xml_tree_view(xml_dat)

xml_node <- xml_children(xml_dat)

xml_lnglat <- xml_find_all(xml_node, ".//point") 

geo_df <- map(xml_lnglat, xml_attrs) %>% 
  map_df(~as.list(.))

geo_df
```

## 위경도 추출 {#extract-long-lat}

위경도를 추출하고자 할 때, `xml_find_all()` 함수로 `point` 노드만 추출한다. 
그리고 나서 노드를 구성하는 attribute를 `xml_attr()` 함수로 추출한다.


```{r xml-lng-lat-from-point}
point <- xml_dat %>% xml_find_all("//point")

point %>% xml_attr("latitude") %>% as.numeric()
point %>% xml_attr("longitude") %>% as.numeric()
```

## 측정위치 {#extract-location}

측정위치를 추출한다. 노드 명칭을 알기 때문에 이것을 이용하여 노드를 추출하고 나서 `xml_text()`로 변환시켜 텍스트를 끌어낸다.

```{r extract-location}
xml_dat %>% xml_find_all("//area-description") %>% xml_text()
```


## 관측시간 {#extract-long-lat-time}

`xml_view(xml_dat)`를 통해 노드 명칭을 확인했기 때문에 이를 이용하여 시작시점에 대한 값을 추출한다.
그외 온도, 습도, 풍향에 대한 정보를 추출하여 이를 결합시켜 데이터프레임으로 제작한다.

```{r xml-lng-lat-from-time}

# 측정시작시간
start_time <- xml_dat %>% 
  xml_find_all("//start-valid-time") %>% 
  xml_text()

# 측정종료시간
end_time <- xml_dat %>% 
  xml_find_all("//end-valid-time") %>% 
  xml_text()

# 온도
temperature <- xml_dat %>% 
  xml_find_all("//temperature[@type='hourly']/value") %>% 
  xml_text() %>% 
  as.integer()

# 풍속
wind <- xml_dat %>% 
  xml_find_all("//wind-speed[@type='sustained']/value") %>% 
  xml_text() %>% 
  as.integer()

# 습도
humidity <- xml_dat %>% 
  xml_find_all("//humidity[@type='relative']/value") %>% 
  xml_text() %>% 
  as.integer()

weather_df <- tibble(start_time = start_time,
       temperature = temperature,
       wind = wind,
       humidity = humidity)

weather_df
```


# XML 아침메뉴 [^xml2-debut] [^food-xml] {#xml2-debut}

[^xml2-debut]: [Hadley Wickham (2015-04-21), "Parse and process XML (and HTML) with xml2", RStudio Blog](https://blog.rstudio.com/2015/04/21/xml2/)

[^food-xml]: [XML 구조 및 정의, parsing in r, xml to dataframe](https://gomguard.tistory.com/259)

[https://www.w3schools.com/](https://www.w3schools.com/) 웹사이트에 있는 XML 예제를 가지고 아침메뉴 식단을 데이터프레임으로 변환시킨다. 

## XML 구조 파악 {#xml-structure-identification}

`xml` 파일을 불러 읽어들이고 `xml_view()` 함수로 데이터 변환 전략을 머리에 담아 둔다.

```{r w3school-xml-sample}
food_xml <- read_xml("https://www.w3schools.com/xml/simple.xml")

xml_view(food_xml)
```

## 노드 위치 식별 {#identify-node-location}

`xml_children()` 함수로 자식노드를 확인한다.
`xml_path()` 동사를 통해 위치를 파악한다.
`xml_find_all()` 함수 `xpath` 와 결합시켜 추출할 노드를 식별한다. 


```{r w3school-xml-sample-location}
xml_children(food_xml)
xml_path(food_xml)

food_node <- xml_find_all(food_xml, ".//food")

xml_path(food_node)

xml_find_all(food_node, "/breakfast_menu/food[*]")
```

## 노드 &rarr; 데이터프레임 {#identify-node-dataframe}

[Stackoverflow, "Parsing large XML to dataframe in R"](https://stackoverflow.com/questions/53949273/parsing-large-xml-to-dataframe-in-r) 을 참고하여 먼저 데이터프레임을 만든다. 그리고 나서 각 행별로 노드값을 추출하여 `xml_text()` 함수로 추출한 결과를 채워넣고 데이터프레임의 변수명을 넣어 완성한다.

```{r w3school-xml-sample-dataframe}

# 데이터프레임 생성
obs_length <- length(food_node)
var_length <- length(xml_children(food_node[[1]]))

food_df <- data.frame(matrix(NA, nrow=obs_length, ncol=var_length))

# 데이터프레임에 행순으로 차고차곡 채워넣기
for (j in 1:obs_length) {
  food_df[j, ] <- xml_text(xml_children(food_node[[j]]), trim=TRUE)
}

food_df <- food_df %>% 
  set_names(names(as_list(food_node[[1]])))

food_df
```




