---
layout: page
title: 데이터 가져오기
subtitle: 동적 웹페이지 - `iMac`
output:
  html_document: 
    toc: yes
    toc_float: true
    highlight: tango
    code_folding: hide
    number_sections: TRUE
    self_contained: false
---
 
``` {r, include=FALSE}
source("tools/chunk-options.R")
knitr::opts_chunk$set(echo = TRUE, warning=FALSE, message=FALSE)
```

# 애플 iMac 사이트 [^rselenium-snake] [^rselenium-tutorial] [^rselenium-stackoverflow-image] {#install-RSelenium-imac}

[^rselenium-snake]: [Using RSelenium and Docker To Webscrape In R - Using The WHO Snake Database Thu, Feb 1, 2018](https://callumgwtaylor.github.io/blog/2018/02/01/using-rselenium-and-docker-to-webscrape-in-r-using-the-who-snake-database/)

[^rselenium-tutorial]: [rOpenSci, rselenium tutorial for v1.0.3 ](https://ropensci.org/tutorials/rselenium_tutorial/)

[^rselenium-stackoverflow-image]: [stackoverflow, Save screenshot as variable in R Selenium](https://stackoverflow.com/questions/44446879/save-screenshot-as-variable-in-r-selenium)

[iMac 27형](https://www.apple.com/kr-k12/shop/buy-mac/imac/27%ED%98%95), 
[iMac 21.5형](https://www.apple.com/kr-k12/shop/buy-mac/imac/21.5%ED%98%95) 두가지 크기를 갖는 iMac 웹사이트에서 
제품명, 사양, 가격정보를 이미지와 함께 가져와서 종합비교를 해보도록 하자.

# 화면 캡쳐 {#screen-capture}

가장 먼저, 크롤링하는 웹페이지가 맞는지 확인하기 위해서 화면을 캡쳐해보자.
R로고도 함께 넣어 정품인증을 해보자.

``` {r rselenium-open, results='hide'}
# 0. 환경설정 -----
library(RSelenium)
library(tidyverse)
library(magick)
library(rvest)
library(base64enc)
library(trelliscopejs)

# 1. 데이터 ----
## 1.1. 애플 사이트 방문 -----
rem_driver <- rsDriver(browser="chrome")
remdrv_client <- rem_driver[["client"]]

remdrv_client$navigate("https://www.apple.com/kr-k12/shop/buy-mac/imac/21.5%ED%98%95")
```

`magick` 팩키지 `image_read()` 함수를 활용해서 화면을 캡쳐한 후 이미지 처리를 위한 디코딩작업을 수행하고 
적절한 크기로 조정한 후에 R 로고와 겹쳐 이미지를 마무리한다.

``` {r rselenium-image}
## 1.2. 이미지 저장 -----
rlogo <- image_read("https://jeroen.github.io/images/Rlogo.png") %>% 
  image_scale("10%")

imac_screenshot <- remdrv_client$screenshot(display = FALSE)
imac_screenshot <- base64decode(toString(imac_screenshot), output = NULL)
imac_screenshot_img <- image_read(imac_screenshot)

imac_screenshot_img %>% 
  image_scale("500x") %>% 
  image_background("none") %>% 
  image_composite(rlogo, offset="+450+500")
```


# 웹페이지 저장 {#screen-capture}

`21.5`인치 제품을 클릭했을 때 웹화면과, `27`인치 제품을 클릭했을 때 웹화면을 저장한다.
`rvest()` 팩키지 정확하게는 `xml2` 팩키지 `read_html()` 함수로 웹페이지로 저장시켜 놓는다.

``` {r rselenium-save}
## 1.3. 웹페이지 저장 -----
### 21.5인치 웹페이지
imac_21_web_eleml <- remdrv_client$findElement(using = "xpath", '//*[@id="model-selection"]/bundle-selection/div[2]/sticky/div/fieldset/div/span/button[1]')
imac_21_web_eleml$clickElement()
imac_21_pg <- remdrv_client$getPageSource()[[1]] %>% 
  read_html()

### 27인치 웹페이지
imac_27_web_eleml <- remdrv_client$findElement(using = "xpath", '//*[@id="model-selection"]/bundle-selection/div[2]/sticky/div/fieldset/div/span/button[2]')
imac_27_web_eleml$clickElement()
imac_27_pg <- remdrv_client$getPageSource()[[1]] %>% 
  read_html()

remdrv_client$close()
```


# 데이터 정제 {#screen-capture-cleansing}

동적 웹페이지를 두개의 정적 웹페이지로 객체에 저장을 시켜놨다. 
이제, 각 웹페이지에서 해당 iMac 제품에 대한 제품명, 제품설명, 가격, 이미지 정보를 추출해서 데이터프레임으로 변환을 시킨다.

``` {r rselenium-cleansing}
# 2. 데이터 정제 -----
## 21.5 인치 -------------------------------------
## 2.1. 21.5인치 첫번째 iMac
imac_21_01_title <- imac_21_pg %>% 
  html_node(xpath='//*[@id="model-selection"]/bundle-selection/div[3]/div[1]/div[2]/div/div[1]/div/bundle-selector/div[3]/div/div/h3') %>% 
  html_text()      

imac_21_01_body <- imac_21_pg %>% 
  html_node(xpath='//*[@id="model-selection"]/bundle-selection/div[3]/div[1]/div[2]/div/div[1]/div/bundle-selector/div[3]/div/div/ul[1]') %>% 
  html_text()

imac_21_01_price <- imac_21_pg %>% 
  html_node(xpath='//*[@id="model-selection"]/bundle-selection/div[3]/div[1]/div[2]/div/div[1]/div/bundle-selector/div[3]/div/div/div[2]/span[1]/span') %>% 
  html_text()

imac_21_01_df <- tibble(
  product = imac_21_01_title,
  desc = imac_21_01_body,
  price = imac_21_01_price,
  image = imac_21_pg %>% html_node(xpath = '//*[@id="model-selection"]/bundle-selection/div[3]/div[1]/div[2]/div/div[1]/div/bundle-selector/div[1]/div/div/img') %>% html_attr('src')
)

## 2.2. 21.5인치 두번째 iMac
imac_21_02_title <- imac_21_pg %>% 
  html_node(xpath='//*[@id="model-selection"]/bundle-selection/div[3]/div[1]/div[2]/div/div[2]/div/bundle-selector/div[3]/div/div/h3') %>% 
  html_text()

imac_21_02_body <- imac_21_pg %>% 
  html_node(xpath='//*[@id="model-selection"]/bundle-selection/div[3]/div[1]/div[2]/div/div[2]/div/bundle-selector/div[3]/div/div/ul[1]') %>% 
  html_text()

imac_21_02_price <- imac_21_pg %>% 
  html_node(xpath='//*[@id="model-selection"]/bundle-selection/div[3]/div[1]/div[2]/div/div[2]/div/bundle-selector/div[3]/div/div/div[2]/span[1]/span') %>% 
  html_text()

imac_21_02_df <- tibble(
  product = imac_21_02_title,
  desc = imac_21_02_body,
  price = imac_21_02_price,
  image = imac_21_pg %>% html_node(xpath = '//*[@id="model-selection"]/bundle-selection/div[3]/div[1]/div[2]/div/div[2]/div/bundle-selector/div[1]/div/div/img') %>% html_attr('src')
)

## 2.3. 21.5인치 세번째 iMac
imac_21_03_title <- imac_21_pg %>% 
  html_node(xpath='//*[@id="model-selection"]/bundle-selection/div[3]/div[1]/div[2]/div/div[3]/div/bundle-selector/div[3]/div/div/h3') %>% 
  html_text()

imac_21_03_body <- imac_21_pg %>% 
  html_node(xpath='//*[@id="model-selection"]/bundle-selection/div[3]/div[1]/div[2]/div/div[3]/div/bundle-selector/div[3]/div/div/ul[1]') %>% 
  html_text()

imac_21_03_price <- imac_21_pg %>% 
  html_node(xpath='//*[@id="model-selection"]/bundle-selection/div[3]/div[1]/div[2]/div/div[3]/div/bundle-selector/div[3]/div/div/div[2]/span[1]/span') %>% 
  html_text()

imac_21_03_df <- tibble(
  product = imac_21_03_title,
  desc = imac_21_03_body,
  price = imac_21_03_price,
  image = imac_21_pg %>% html_node(xpath = '//*[@id="model-selection"]/bundle-selection/div[3]/div[1]/div[2]/div/div[3]/div/bundle-selector/div[1]/div/div/img') %>% html_attr('src')
)

## 2.4. 21.5인치 iMac 조합
imac_21_df <- bind_rows(imac_21_01_df, imac_21_02_df) %>% 
  bind_rows(imac_21_03_df)

## 27 인치 -------------------------------------
## 3.1. 7인치 첫번째 iMac
imac_27_01_title <- imac_27_pg %>% 
  html_node(xpath='//*[@id="model-selection"]/bundle-selection/div[3]/div[2]/div[2]/div/div[1]/div/bundle-selector/div[3]/div/div/h3') %>% 
  html_text()      

imac_27_01_body <- imac_27_pg %>% 
  html_node(xpath='//*[@id="model-selection"]/bundle-selection/div[3]/div[2]/div[2]/div/div[1]/div/bundle-selector/div[3]/div/div/ul[1]') %>% 
  html_text()

imac_27_01_price <- imac_27_pg %>% 
  html_node(xpath='//*[@id="model-selection"]/bundle-selection/div[3]/div[2]/div[2]/div/div[1]/div/bundle-selector/div[3]/div/div/div[2]/span[1]/span') %>% 
  html_text()

imac_27_01_df <- tibble(
  product = imac_27_01_title,
  desc    = imac_27_01_body,
  price   = imac_27_01_price,
  image   = imac_27_pg %>% html_node(xpath = '//*[@id="model-selection"]/bundle-selection/div[3]/div[1]/div[2]/div/div[1]/div/bundle-selector/div[1]/div/div/img') %>% html_attr('src')
)

## 3.2. 27인치 두번째 iMac
imac_27_02_title <- imac_27_pg %>% 
  html_node(xpath='//*[@id="model-selection"]/bundle-selection/div[3]/div[2]/div[2]/div/div[2]/div/bundle-selector/div[3]/div/div/h3') %>% 
  html_text()

imac_27_02_body <- imac_27_pg %>% 
  html_node(xpath='//*[@id="model-selection"]/bundle-selection/div[3]/div[2]/div[2]/div/div[2]/div/bundle-selector/div[3]/div/div/ul[1]') %>% 
  html_text()

imac_27_02_price <- imac_27_pg %>% 
  html_node(xpath='//*[@id="model-selection"]/bundle-selection/div[3]/div[2]/div[2]/div/div[2]/div/bundle-selector/div[3]/div/div/div[2]/span[1]/span') %>% 
  html_text()

imac_27_02_df <- tibble(
  product = imac_27_02_title,
  desc    = imac_27_02_body,
  price   = imac_27_02_price,
  image   = imac_27_pg %>% html_node(xpath = '//*[@id="model-selection"]/bundle-selection/div[3]/div[1]/div[2]/div/div[2]/div/bundle-selector/div[1]/div/div/img') %>% html_attr('src')
)

## 3.3. 27인치 세번째 iMac
imac_27_03_title <- imac_27_pg %>% 
  html_node(xpath='//*[@id="model-selection"]/bundle-selection/div[3]/div[2]/div[2]/div/div[3]/div/bundle-selector/div[3]/div/div/h3') %>% 
  html_text()

imac_27_03_body <- imac_27_pg %>% 
  html_node(xpath='//*[@id="model-selection"]/bundle-selection/div[3]/div[2]/div[2]/div/div[3]/div/bundle-selector/div[3]/div/div/ul[1]') %>% 
  html_text()

imac_27_03_price <- imac_27_pg %>% 
  html_node(xpath='//*[@id="model-selection"]/bundle-selection/div[3]/div[2]/div[2]/div/div[3]/div/bundle-selector/div[3]/div/div/div[2]/span[1]/span') %>% 
  html_text()

imac_27_03_df <- tibble(
  product = imac_27_03_title,
  desc    = imac_27_03_body,
  price   = imac_27_03_price,
  image   = imac_27_pg %>% html_node(xpath = '//*[@id="model-selection"]/bundle-selection/div[3]/div[1]/div[2]/div/div[3]/div/bundle-selector/div[1]/div/div/img') %>% html_attr('src')
)

## 3.4. 27인치 iMac 조합
imac_27_df <- bind_rows(imac_27_01_df, imac_27_02_df) %>% 
  bind_rows(imac_27_03_df)
```

# 시각화 {#screen-capture-cleansing-viz}

데이터프레임으로 저장이 되었으니, 21.5, 27인치 두가 제품군의 총 6개 iMac 제품을 비교할 수 있도록
시각화한다.

``` {r rselenium-cleansing-viz}
# 4. 데이터 조합 -------------
imac_df <- bind_rows(imac_21_df, imac_27_df)

imac_df <- imac_df %>% 
  mutate(price = str_extract_all(str_replace_all(price, ",", ""), "[0-9]+") %>% unlist %>% as.integer()) %>% 
  mutate(id = row_number())

# 5. 시각화 -------------
# options(encoding="utf-8")

imac_df %>%
  mutate(panel = img_panel(image)) %>%
  trelliscope("imac_image", nrow = 2, ncol = 3,
              state = list(labels = c("product", "desc", "price")),
              path="imac_trellis")
```




