---
layout: page
title: 데이터 가져오기 - IoT
subtitle: "IoT 센서 - JSON"
author:
    name: xwMOOC
date: "`r Sys.Date()`"
output:
  html_document: 
    toc: yes
    toc_float: true
    highlight: tango
    code_folding: show
    number_section: true
editor_options: 
  chunk_output_type: console
---

```{r setup, include=FALSE}
knitr::opts_chunk$set(echo = TRUE, message=FALSE, warning=FALSE,
                      comment="", digits = 3, tidy = FALSE, prompt = FALSE, fig.align = 'center')

library(tidyverse)
library(reticulate)
use_condaenv("anaconda3")
# reticulate::repl_python()
```


# IoT 센서 데이터셋 [^iot-sensor] {#iot-sensor}

[^iot-sensor]: [City Puls, "Dataset Collection"](http://iot.ee.surrey.ac.uk:8080/datasets.html#weather)

[City Puls, "Dataset Collection"](http://iot.ee.surrey.ac.uk:8080/datasets.html#weather) 웹페이지를 통해서 
사물인터넷 관련 탐색적 데이터 분석에 적합한 센서가 생성한 다양한 데이터를 받아낼 수 있다.

- [Weather Data for the City of Aarhus in Denmark, "February-June 2014"](http://iot.ee.surrey.ac.uk:8080/datasets.html#weather)
    - [Raw Weather Dataset in JSON format](http://iot.ee.surrey.ac.uk:8080/datasets/weather/feb_jun_2014/raw_weather_data_aarhus.tar.gz)

- Humidity (percentage)
- Pressure in mBar
- Temperature in degrees Celsius 
- Wind direction in degrees 
- Wind speed in kilometers per hour (kph)

상기 센서데이터는 JSON 파일형태로 된 전형적인 IoT 센서 데이터라고 볼 수 있다.

```{r iot-sensor-dataset, eval=FALSE}
library(tidyverse)

download.file(url="http://iot.ee.surrey.ac.uk:8080/datasets/weather/feb_jun_2014/raw_weather_data_aarhus.tar.gz", destfile = "data/raw_weather_data_aarhus.tar.gz")

dir.create("data/weather")

untar("data/raw_weather_data_aarhus.tar.gz", exdir = "data/weather")
```

즉, `http://iot.ee.surrey.ac.uk:8080/datasets/weather/feb_jun_2014/raw_weather_data_aarhus.tar.gz` 파일을 다운로드 받아 `data/raw_weather_data_aarhus.tar.gz` 파일명어로 저장하고 압축파일을 `untar()` 명령어로 압축을 푼다. 그리고 나서 `system()` 명령어로 압축이 풀린 것을 확인한다. 

```{r iot-sensor-dataset-ls}
system("cmd.exe /c dir data\\weather", intern = TRUE)
```

# 센서 데이터셋 &rarr; R {#iot-sensor-r}

이제 센서 데이터셋을 R로 불러읽어 들인다.
JSON 파일형식이라 이것을 데이터프레임으로 변환을 시킨다.
그리고 나서 시간대별로 `timestamp` 날짜시간형태로 변환을 시키고,
습도, 온도, 압력, 풍속 등을 문자형에서 숫자형으로 변환을 시킨다.

```{r iot-sensor-import}
library(rjson)

## 습도 데이터 ----
hum_list <- rjson::fromJSON(file = "data/weather/hum.txt")

hum_df <- tibble(
  timestamp = names(hum_list),
  humidity = map_chr(hum_list, 1)) %>% 
  mutate(timestamp = lubridate::ymd_hms(timestamp))

## 습도 데이터 ----
pressure_list <- rjson::fromJSON(file = "data/weather/pressurem.txt")

pressure_df <- tibble(
  timestamp = names(pressure_list),
  pressure = map_chr(pressure_list, 1)) %>% 
  mutate(timestamp = lubridate::ymd_hms(timestamp))

## 온도 데이터 ----
temp_list <- rjson::fromJSON(file = "data/weather/tempm.txt")

temp_df <- tibble(
  timestamp = names(temp_list),
  temp = map_chr(temp_list, 1)) %>% 
  mutate(timestamp = lubridate::ymd_hms(timestamp)) 

## 풍량 데이터 ----
wind_list <- rjson::fromJSON(file = "data/weather/wspdm.txt")

wind_df <- tibble(
  timestamp = names(wind_list),
  wind = map_chr(wind_list, 1)) %>% 
  mutate(timestamp = lubridate::ymd_hms(timestamp))

## 센서 데이터 병합 ----
sensor_df <- hum_df %>% 
  full_join(temp_df) %>% 
  full_join(pressure_df) %>% 
  full_join(wind_df) %>% 
  mutate_if(is_character, as.numeric)

sensor_df %>% 
  DT::datatable()
```


# 탐색적 데이터 분석 {#iot-sensor-eda}

## 시계열 그래프 {#iot-sensor-eda-ts}

가장 먼저 시계열 데이터라서 이를 시간대별 변화를 각 센서별로 시각화시킨다.

```{r iot-sensor-eda}
sensor_df %>%
  gather(sensor, value, -timestamp) %>% 
  ggplot(aes(x=timestamp, y=value, color=sensor)) +
    geom_line(show.legend = FALSE) +
    facet_wrap(~sensor, scales = "free") +
    labs(x="", y="") +
    scale_x_datetime(date_labels = "%H 시")
```

## `heatmap` {#iot-sensor-eda-ts}

두번째는 각 변수별로 관계를 살펴보는 것이다. 

```{r iot-sensor-eda-heatmap}
library(ggcorrplot)

sensor_corr <- round(cor(sensor_df[, -1]), 2)
ggcorrplot(sensor_corr, hc.order = TRUE, 
           type = "lower", outline.col = "white", 
           lab = TRUE)
```

## 산점도 {#iot-sensor-eda-scatterplot}

마지막으로 각 변수별로 관계를 산점도를 찍어서 시각화해본다.

```{r iot-sensor-eda-scatterplot}
library(GGally)
ggpairs(sensor_df)
```

# 센서 데이터 - 이상점 탐지 {#iot-sensor-outlier}

# 센서 시계열 데이터 {#iot-sensor-timeseries}

# 기계학습 {#iot-sensor-machine-learning}
