---
layout: page
title: 문서 데이터 가져오기
subtitle: "문서(`tika`)"
author:
    name: xwMOOC
    url: https://www.facebook.com/groups/tidyverse/
    affiliation: Tidyverse Korea
date: "`r Sys.Date()`"
output:
  html_document: 
    toc: yes
    toc_float: true
    highlight: tango
    code_folding: show
    number_section: true
    self_contained: true
editor_options: 
  chunk_output_type: console
---


```{r, include=FALSE}
knitr::opts_chunk$set(echo = TRUE, warning=FALSE, message=FALSE,
                    comment="", digits = 3, tidy = FALSE, prompt = FALSE, fig.align = 'center')

```

# 아파치 `tika` {#apache-tika}

[Apache Tika](https://tika.apache.org/) 프로젝트는 PPT, XLS, PDF 파일 같은 다양한 파일에서 텍스트와 메타데이터 추출을 목표하는 프로젝트다. 문서를 기록하는 방식은 PPT, XLS, PDF 파일 등을 통해서 다양하다. 하지만, 이를 분석하고 후속 작업을 수행하기 위해서는 **Apache Tika - a content analysis toolkit**와 같은 
도구가 필수적이다. 이유는 삶을 편리하게 해주기 때문이다. 

# 맥 `rtika` 설치 [^mac-rtika] {#apache-tika-mac}

[^mac-rtika]: [LatteCom (Jul 08, 2016), "맥에서 R(R Studio) Java 환경변수 설정하기 (업데이트)"](http://blog.lattecom.xyz/2016/07/08/r-java-setting-in-mac/)

맥에서 아파치 `tika`를 설치하기 위해서는 JAVA 환경이 설정되어야 한다. 오라클 JAVA를 설치한 경우 추후 저작권관련 여러 문제가 발생할 수도 있으니 `openjdk`를 설치하는 것도 일을 단순화하는 방법이다.
다음과 같이 `JAVA_HOME` 환경이 설정되지 않는 경우 `rtika` 설치를 마무리할 수 없다.

> Sys.getenv('JAVA_HOME') <br>
> [1] ""

먼저 윈도우 혹은 MAC에서 `openjdk`를 설치하고 [이미지 PDF 파일 데이터 추출](https://statkclee.github.io/ingest-data/ds-extract-text-from-pdf.html)을 참조하여 PDF 텍스트 추출에 자바 의존성이 있는 `tabulizer` 팩키지 설치 사례를 참조한다.

그리고 나서 수작업으로 "맥에서 R(R Studio) Java 환경변수 설정"하는 경우 이를 시작할 때마다 자동화시키기 위해서 [R에서 Startup option 설정하기 (on Mac OSX)](https://lovetoken.github.io/r/2016/12/20/RStartup_Option.html)을 참조하여 `.Rprofile` 파일에 `Sys.setenv()` 환경설정을 한다.

즉, `~/.Rprofile` 파일을 편집기로 열어 다음 내용을 복사하여 넣는다.

```{r java-home-setup, eval=FALSE}
# .Rprofile 파일
Sys.setenv(JAVA_HOME = '/Library/Java/JavaVirtualMachines/jdk-11.0.3.jdk/Contents/Home')
```

다음으로 `rtika` 팩키지를 설치한다. 중요한 것은 `install.packages("rtika")`으로 설치가 완료되는 것이 아니라 `library(rtika)` 명령어를 실행시키면 `JAVA_HOME`이 제대로 R에서 인식된 후에 `rtika::install_tika()`을 통해 약 60MB jar 파일이 다운로드 되고 설치가 되면서 마무리가 된다.

```{r rtika-install, eval=FALSE}
install.packages("rtika")
library(rtika)
rtika::install_tika()
```

[ropensci/rtika](https://github.com/ropensci/rtika) 웹사이트에서 샘플 코드를 통해서 제대로 설치되었는지 확인한다.

```{r rtika-helloworld}
library(rtika)
# Test files
batch <- c(
  system.file("extdata", "jsonlite.pdf", package = "rtika"),
  system.file("extdata", "curl.pdf", package = "rtika"),
  system.file("extdata", "table.docx", package = "rtika"),
  system.file("extdata", "xml2.pdf", package = "rtika"),
  system.file("extdata", "R-FAQ.html", package = "rtika"),
  system.file("extdata", "calculator.jpg", package = "rtika"),
  system.file("extdata", "tika.apache.org.zip", package = "rtika")
)

# batches are best, and can also be piped with magrittr.
text <- tika_text(batch)

# text has one string for each document:
length(text)

# A snippet:
cat(substr(text[1], 54, 190)) 
```

