---
layout: page
title: 데이터 가져오기 - GitHub
subtitle: "GitHub 저장소 - 데이터 사이언스"
author:
    name: xwMOOC
date: "`r Sys.Date()`"
output:
  html_document: 
    toc: yes
    toc_float: true
    highlight: tango
    code_folding: show
    number_section: true
editor_options: 
  chunk_output_type: console
---

```{r setup, include=FALSE}
knitr::opts_chunk$set(echo = TRUE, message=FALSE, warning=FALSE,
                      comment="", digits = 3, tidy = FALSE, prompt = FALSE, fig.align = 'center')

library(tidyverse)
library(reticulate)
use_condaenv("anaconda3")
# reticulate::repl_python()
```


# 연세대 데이터 사이언스 입문 {#yonsei-ds}

2019년 봄학기 연세대학교 데이터 사이언스 입문 교육과정 과제 및 프로젝트 GitHub 저장소를 데이터화 한다. GitHub 저장소를 클릭하면 바로 GitHub 저장소로 이동이 가능한 형태로 `DT` 코드를 작성한다.

```{r yonsei-github-data}
library(tidyverse)

repo_df <- read_csv("data/yonsei_data_science.csv")

repo_df %>% 
  mutate(GiHub = paste0("<a href=", GiHub,">", GiHub,"</a>")) %>% 
  DT::datatable(escape=FALSE, options = list(scrollX=TRUE, autoWidth = TRUE, columnDefs = list(list(width = '200px', targets = c(1)))))
```


# GitHub 저장소 구분 {#yonsei-ds-repos}

프로젝트로 저장소를 구분하기 위해서 이름 칼럼 길이가 3자리 이상인 것만 추출한다.

```{r yonsei-github-repos}
proj_repo_df <- repo_df %>% 
  filter(str_length(이름) > 3)

proj_repo_df
```

# `gh` 팩키지 [^analyze-gh-data] [^happy-gith-with-r] {#yonsei-ds-repos-install}

[^analyze-gh-data]: [jennybc/analyze-github-stuff-with-r, "How to obtain a bunch of GitHub issues or pull requests with R"](https://github.com/jennybc/analyze-github-stuff-with-r)

[^happy-gith-with-r]: [Jenny Bryan, the STAT 545 TAs, Jim Hester, "Happy Git and GitHub for the useR"](https://happygitwithr.com/)

[Minimalistic GitHub API client in R](https://github.com/r-lib/gh) 팩키지가 있어 이를 통해서 R에서 관련 저장소의 데이터를 바로 끌어 올 수 있다. 이를 위해서 먼저 [GitHub Personal Access Tokens](https://happygitwithr.com/github-pat.html)이 필요하다. 이를 `usethis::edit_r_environ()` 함수를 사용해서 `GITHUB_PAT`를 설정할 수 있고, `Sys.getenv("GITHUB_PAT")` 명령어를 통해서 토큰 값을 확인할 수 있다.

```{r yonsei-github-repos-gh}
library(gh)

kim_chaewon_gh <- gh("/users/Chae-wonKim", type = "public")

kim_chaewon_gh

```

