---
layout: page
title: "다양한 데이터 가져오기"
subtitle: "가짜 데이터 (fake data)"
author:
  - name: "[Tidyverse Korea](https://www.facebook.com/groups/tidyverse/)"
    url: https://www.facebook.com/groups/tidyverse/
    affiliation: Tidyverse Korea
    affiliation_url: https://www.facebook.com/groups/tidyverse/
date: "`r Sys.Date()`"
output:
  html_document: 
    include:
      after_body: footer.html
      before_body: header.html
    toc: yes
    toc_depth: 2
    toc_float: true
    highlight: tango
    code_folding: show
    number_section: true
    self_contained: true
bibliography: bibliography_ingest.bib
csl: biomed-central.csl
urlcolor: blue
linkcolor: blue
editor_options: 
  chunk_output_type: console
---

```{r setup, include=FALSE}
knitr::opts_chunk$set(echo = TRUE, message=FALSE, warning=FALSE,
                      comment="", digits = 3, tidy = FALSE, prompt = FALSE, fig.align = 'center')

```

# fake 데이터 [^fake-data] {#fake-data}

[^fake-data]: [Joseph Rickert (2020-09-09), "Fake Data with R" R Views](https://rviews.rstudio.com/2020/09/09/fake-data-with-r/)

- [`charlatan`: Make Fake Data](https://cran.r-project.org/web/packages/charlatan/index.html)
    - 파이썬 [`faker`](https://github.com/joke2k/faker) 팩키지에서 영감을 받음!!!
- [`fakir`: Provide fake datasets that can be used to teach R](https://github.com/ThinkR-open/fakir)
- [`fabricatr`: Imagine your data before you collect it](https://github.com/DeclareDesign/fabricatr)
- [`fakeR`: Simulates Data from a Data Frame of Different Variable Types](https://cran.r-project.org/web/packages/fakeR/index.html)
- [`SimMultiCorrData`: Simulation of Correlated Data with Multiple Variable Types](SimMultiCorrData: Simulation of Correlated Data with Multiple Variable Types)
- [`bindata`: Generation of Artificial Binary Data](https://cran.r-project.org/web/packages/bindata/index.html)

# `charlatan` 팩키지 {#fake-data-charlatan}

파이썬 [`faker`](https://github.com/joke2k/faker) 팩키지에서 영감을 받아 R 팩키지로 제작되었다.
한국어 가짜 데이터를 제작하는데 파이썬 팩키지 개발 내용을 R 팩키지로 반영시키면 큰 의미가 있을 듯 싶다.

```{r generate-phone-number}
# devtools::install_github("ropensci/charlatan")
library(charlatan)

ch_generate('phone_number', n = 30, locale = "ko_KR")
```

대한민국 위경도로 한정하여 위경도를 만들어낸다.

```{r generate-lonlat}
library(tidyverse)
library(leaflet)

locations_df <- do.call(rbind, ch_position(10, bbox = c(124, 33, 132, 43))) %>% 
  as_tibble() %>% 
  set_names(c("lon", "lat"))

# locations_df <- tibble(lon = ch_lon(n=10), lat = ch_lat(n=10))

locations_df %>% 
  leaflet() %>% 
  addProviderTiles("Stamen.Watercolor") %>%
  addMarkers(~lon, ~lat)
```

# `fakir` 팩키지 {#fakir-package}

`charlatan` 팩키지에 영감을 받아 R 교육용으로 개발된 팩키지로 실제 데이터 과학 교육에 사용될 수 있다.
한가지 문제는 프랑스를 중심으로 데이터가 제작되었다는 한계가 있다.

```{r fakir-pkg}
# devtools::install_github("ThinkR-open/fakir")
library(fakir)
fake_ticket_client(vol = 10)
```

## 고객과 티켓 {#fakir-client-ticket}

```{r fakir-pkg-dataset}
tickets_db <- fake_ticket_client(vol = 100, split = TRUE)
tickets_db
```

## 제품 {#fakir-product}

```{r fakir-pkg-dataset-product}
fake_products(10)
```

## 웹사이트 {#fakir-website}

```{r fakir-pkg-dataset-website}
fake_visits(from = "2017-01-01", to = "2017-01-31")
```

## 설문응답 {#fakir-qna}

```{r fakir-pkg-dataset-qna}
fake_sondage_answers(n = 10, split = TRUE)
```

# `fabricatr` 팩키지 {#fake-data-charlatan}

데이터를 수집하기 전에 수집된 데이터가 어떤 모양일지 미리 모의실험을 통해서 데이터를 얻은 후에 이를 후속 작업에 활용하는 것은 특별히 의미가 클 것으로 생각됩니다.

```{r fabricatr}
# install.packages("fabricatr")
library(fabricatr)

house_members <- fabricate(
  party_id = add_level(
    N = 2, party_names = c("민주당", "국민의 힘"), party_ideology = c(0.5, -0.5),
    in_power = c(1, 0), party_incumbents = c(180, 103)
  ),
  rep_id = add_level(
    N = party_incumbents, member_ideology = rnorm(N, party_ideology, sd = 0.5),
    terms_served = draw_count(N = N, mean = 4),
    female = draw_binary(N = N, prob = 0.19)
  )
) %>% as_tibble()

house_members
```


# `fakeR` 팩키지 {#fake-data-fakeR}

`USArrests` 데이터셋은 미국 주별 주요 통계를 담고 있는 데이터셋이다. `fakeR`을 통해 시계열 뿐만 아니라 cross-sectional 데이터셋도 원데이터 특성을 반영한 가짜 데이터를 만들어 낼 수 있다.

```{r fakeR}
library(fakeR)

us_arrests_df <- USArrests %>% 
  rownames_to_column(var = "state_name") %>% 
  as_tibble() %>% 
  janitor::clean_names()


fake_us_arrests_df <- simulate_dataset(us_arrests_df %>% as.data.frame) %>% 
  as_tibble()

USArrests %>% 
  rownames_to_column(var = "state_name") %>% 
  left_join(fake_us_arrests_df) %>% 
  as_tibble()
```

