---
layout: page
title: "데이터 가져오기"
subtitle: "구글 스프레드쉬트(Google Spreadsheets) - `googlesheets`"
author:
- name: "이광춘"
  affiliation: "[Tidyverse Korea](https://www.facebook.com/groups/tidyverse/)"
date: "`r Sys.Date()`"
output:
  html_document: 
    include:
      after_body: footer.html
      before_body: header.html
    theme: journal
    toc: yes
    toc_depth: 2
    toc_float: true
    highlight: tango
    code_folding: show
    number_section: true
    self_contained: true
bibliography: bibliography_ingest.bib
csl: biomed-central.csl
urlcolor: blue
linkcolor: blue
editor_options: 
  chunk_output_type: console
---

```{r setup, include=FALSE}
knitr::opts_chunk$set(echo = TRUE, message=FALSE, warning=FALSE,
                      comment="", digits = 3, tidy = FALSE, prompt = FALSE, fig.align = 'center')

library(googlesheets4)
```


# JSON 파일 {#define-json}

[R - JSON Files](https://www.tutorialspoint.com/r/r_json_files.htm) 웹사이트에서 JSON 파일을 다운로드 받아 `json_data.json` 파일로 저장시킨 후에 이를 데이터프레임으로 변환시킨다.

```{r show-json-data, eval = FALSE}
## json_data.json 데이터셋
{ 
   "ID":["1","2","3","4","5","6","7","8" ],
   "Name":["Rick","Dan","Michelle","Ryan","Gary","Nina","Simon","Guru" ],
   "Salary":["623.3","515.2","611","729","843.25","578","632.8","722.5" ],
   "StartDate":[ "1/1/2012","9/23/2013","11/15/2014","5/11/2014","3/27/2015","5/21/2013",
      "7/30/2013","6/17/2014"],
   "Dept":[ "IT","Operations","IT","HR","Finance","IT","Operations","Finance"]
}
```

## JSON 시각화 {#visualize-json}

상기 데이터는 5개 노드에 8개 값이 묶여진 전형적인 데이터프레임 자료구조를 갖추고 있다. 
`listviewer` 팩키지를 통해 파일 크기가 그다지 크지 않아 시각화를 해본다.

```{r import-json-data}
library(tidyverse)
library(jsonlite)

json_list <- jsonlite::fromJSON("data/json_data.json")

listviewer::jsonedit(json_list)
```


## JSON &rarr; 데이터프레임 {#visualize-json-df}

"r class(json_list)" 명령어를 통해 `json_list` 객체가 `r class(json_list)`  리스트임을 알 수 있다.
데이터프레임은 동일한 길이를 갖는 리스트의 특별한 형태임을 알고 있기 때문에 데이터프레임으로 변환시키는 것이 그다지 어렵지 않다.
``

```{r convert-json-to-dataframe}
json_tbl <- as_tibble(json_list)

json_tbl
```

## 데이터프레임 &rarr; JSON {#visualize-json-df-vs}

데이터프레임을 JSON으로 바꿀 수 있는 방법도 살펴보자. 이유는 나중에 데이터프레임을 RESTful API에 JSON으로 변환시켜 보내는 경우가 흔히 발생하기 때문이다. `jsonlite::toJSON()` 함수로 JSON 형식으로 변환시킨다. `jsonlight::prettify()` 함수로 JSON 파일을 눈에 보기 편한 형태로 변환시킨다.

```{r convert-json-to-dataframe-vs}
json_tbl %>% 
  select(Name, Salary) %>% 
  filter(Salary > 700) %>% 
  jsonlite::toJSON() %>% 
  prettify(., indent = 4)
```

# 스타워즈 JSON {#starwars-json}

`dplyr` 팩키지에 `starwars` 데이터프레임이 포함되어 있다. JSON 데이터로 저장시킨 후에 이를 불러와서 JSON 파일로 사용한다. 다시 한번 강조하지만 R에서 불러들인 JSON 파일은 list 자료구조를 갖게 된다. 데이터프레임과 동일하지만, `films` 칼럼에 영화가 최소 하나에서 다수 출연한 영화명이 정리되어 있다.

```{r starwars-json}
starwars %>% 
  select(name, height, sex, films) %>% 
  jsonlite::write_json("data/starwars.json")

starwars_list <- jsonlite::fromJSON("data/starwars.json")

listviewer::jsonedit(starwars_list)
```

먼저 JSON 데이터를 본격적으로 들어가기 전에 스타워즈 영화에 가장 많이 출연한 배우가 누구인지 찾아보고 그 배우가 출연한 영화를 출력해보자. 리스트를 데이터프레임으로 변환시킨 후에 `purrr` 팩키지를 사용해서 `films` 칼럼에 포함된 값의 길이를 `length()` 함수로 갯수를 센 다음 내림차순으로 정리하고 "R2-D2"가 최다 출연 배우임을 확인한 후에 "R2-D2"가 출연한 영화를 쭉 출력한다.

```{r starwars-films}
starwars_list %>% 
  as_tibble() %>% 
  mutate(num_appearance = map_int(films, length)) %>% 
  arrange(desc(num_appearance))

starwars_list %>% 
  as_tibble() %>% 
  filter(str_detect(name, "R2-D2")) %>% 
  pull(films) %>% 
  unlist()
```


## JSON 파일 가져오기 {#import-json}

먼저, JSON 파일으로 리스트(`starwars_json`)로 변환시킨 후에 `unnest()` 동사로 깔끔한 데이터 형태로 변환시킨다. 이런 경우 `as_tibble()` &rarr; `unnest()` 두단계를 거치게 된다.

```{r starwars-json-import}
starwars_json <- jsonlite::fromJSON("data/starwars.json")

starwars_json %>% 
  as_tibble() %>% 
  unnest(films)
```

상기 과정이 번잡하게 느껴진다면 바로 `unnest_longer()` 혹은 `unnest_wider()` 동사를 사용해서 깔끔한 데이터로 변환시킨다.

```{r convert-tidy-data-from-nested-json}
starwars_json %>% 
  unnest_longer(films)
```


# 구글 위경도 [^check-google-mpas] {#long-lat-google}

[^check-google-mpas]: [Rectangling - Geocoding with google](https://tidyr.tidyverse.org/articles/rectangle.html)

[Rectangling - Geocoding with google](https://tidyr.tidyverse.org/articles/rectangle.html)에 나온 예제로 주소를 넣어 GeoCoding을 해야 되는데 이를 위해서 Google Maps API를 사용해서 특정 주소 ("서울시 대한민국")를 넣어 위경도를 뽑아내보자.

```{r geo-code-google}
readRenviron("~/.Renviron")

geocode <- function(address, api_key = Sys.getenv("GOOGLE_MAPS_API_KEY")) {
  url <- "https://maps.googleapis.com/maps/api/geocode/json"
  url <- paste0(url, "?address=", URLencode(address), "&key=", api_key)

  jsonlite::read_json(url)
}

seoul_list <- geocode("서울시 대한민국")

listviewer::jsonedit(seoul_list)
```

## 위경도 추출 {#extract-long-lat}

전통적인 방식으로 한땀 한땀 정성스럽게 위도와 경도를 추출해보자.

```{r geo-code-google-extract-element-lng}
location_df <- tibble(
  location = "서울시",
  json = seoul_list
) %>% 
  slice(1)

location_df %>% 
  unnest_longer(json) %>% 
  unnest_longer(json) %>% 
  filter(json_id == "geometry") %>% 
  unnest(json) %>% 
  unnest_wider(json) %>% 
  filter(!is.na(lat)) %>% 
  select(location, lat, lng)
```

## 대한민국 도시 위경도 {#extract-long-lat-all}

[Rectangling - Geocoding with google](https://tidyr.tidyverse.org/articles/rectangle.html) 웹사이트에 나온 사례를 그대로 구현해보자.

```{r korea-google-extract-element-lng-all}
city <- c("Houston", "LA", "New York", "Chicago", "Springfield")
city_geo <- purrr::map(city, geocode)

loc_tbl <- tibble(city = city, json = city_geo)
loc_tbl

loc_tbl %>%
  unnest_wider(json) %>%
  unnest_longer(results) %>%
  unnest_wider(results) %>%
  unnest_wider(geometry) %>%
  unnest_wider(location) %>% 
  select(city, formatted_address, lat, lng)
```

`unnest_wider()`, `unnest_wider()` 을 조합해서 필요한 위경도 정보를 추출하는 것이 그다지 효율적이지 않을 수도 있어 `unnest_auto()` 명령어를 사용해서 필요하는 위경도 정보를 추출한다.

```{r unnest-auto}
loc_tbl %>%
  unnest_auto(json) %>%
  unnest_auto(results) %>%
  unnest_auto(results) %>%
  unnest_auto(geometry) %>%
  unnest_auto(location) %>% 
  select(city, formatted_address, lat, lng)
```

동일한 방식으로 대한민국 대표(?) 도시를 5개 추출하여 위경도를 포함한 데이터프레임으로 제작해보자.

```{r korea-extract-lng-all}
korea_city <- c("서울시", "대전시", "속초시", "부산", "성남시")
korea_city_geo <- purrr::map(korea_city, geocode)

korea_loc_tbl <- tibble(city = korea_city, json = korea_city_geo)
korea_loc_tbl
```

`unnest_auto()` 명령어를 사용하여 원하는 결과를 추출해본다.

```{r unnest-auto-korea}
korea_loc_tbl %>%
  unnest_auto(json) %>%
  unnest_auto(results) %>%
  unnest_auto(results) %>%
  unnest_auto(geometry) %>%
  unnest_auto(location) %>% 
  select(city, formatted_address, lat, lng)
```

# `hoist()` 필요한 것만 쏙!!! {#hoist-pick-only}

`hoist()` 함수를 사용해서 위도와 경도만 쏙 빼낼 수 있다.

```{r hoist-pick}
korea_loc_tbl %>%
  hoist(json,
    lat = list("results", 1, "geometry", "location", "lat"),
    lng = list("results", 1, "geometry", "location", "lng")
  )
```

`unnest_*()`와 `hoist()` 두 함수를 조합하여 동일한 결과를 얻어낼 수도 있다.

```{r hoist-pick-original}
korea_loc_tbl %>%
  unnest_wider(json) %>%
  hoist(results, first_result = 1) %>%
  unnest_wider(first_result) %>%
  unnest_wider(geometry) %>%
  unnest_wider(location)
```

