---
layout: page
title: "광학문자인식(OCR, Optical Character Recognition)"
subtitle: "기계판독 가능한 테이블(표)"
author:
  - name: "[Tidyverse Korea](https://www.facebook.com/groups/tidyverse/)"
    url: https://www.facebook.com/groups/tidyverse/
    affiliation: Tidyverse Korea
    affiliation_url: https://www.facebook.com/groups/tidyverse/
date: "`r Sys.Date()`"
output:
  html_document: 
    theme: journal
    toc: yes
    toc_depth: 2
    toc_float: true
    highlight: tango
    code_folding: show
    number_section: true
    self_contained: true
bibliography: bibliography.bib
csl: biomed-central.csl
urlcolor: blue
linkcolor: blue
editor_options: 
  chunk_output_type: console
---

```{r setup, include=FALSE}
knitr::opts_chunk$set(echo = TRUE, message=FALSE, warning=FALSE,
                      comment="", digits = 3, tidy = FALSE, prompt = FALSE, fig.align = 'center')

```


# 이미지속 테이블 {#table-in-image}

스택오버플로우[extracting tables from jpeg into a dataframe in R](https://stackoverflow.com/questions/54000691/extracting-tables-from-jpeg-into-a-dataframe-in-r)에 소개된 이미지를 대상으로 기계판독 불가능한 이미지 속 표를 추출하여 보자. 먼저 이미지를 `webshot2` 팩키지를 통해 다운로드 받아 둔다.

```{r image-table, eval = FALSE}
library(tidyverse)
library(webshot2)

webshot(url = "https://pbs.twimg.com/media/Dv3pIsIUwAEdu--.jpg:large", 
        file = "fig/table-in-image.png")
```

제대로 다운로드 받았는지 `magick` 팩키지를 사용해서 제대로 다운로드 되었는지 확인한다. 

```{r read-image}
library(magick)

table_img <- image_read("fig/table.jpg")
table_img
```

# 테이블 OCR {#table-in-image-ocr}

```{r ocr-image-table}
library(tesseract)

table_text <- tesseract::ocr_data("fig/table.jpg", engine = "eng")
table_text %>% head(20)
```

# 이미지 전처리 {#table-image-processing}

`magick` 팩키지 다양한 기능을 활용하여 텍스트와 배경을 잘 구분되도록 작업한다.

```{r table-image-preprocessing}
table_img_processed <- table_img %>% 
  image_transparent("white", fuzz=82) %>% 
  image_background("white") %>%
  image_negate() %>%
  image_morphology(method = "Thinning", kernel = "Rectangle:20x1+0+0^<") %>%
  image_negate() %>%
  image_crop(geometry_area(0, 0, 80, 25)) 

table_img_processed
```

이미지 전처리 작업이 끝난 이미지를 대상으로 OCR 작업을 수행한다.

```{r table-image-preprocessing-ocr}
whitelist <- glue::glue("1234567890-|/,\\.")

table_text <- tesseract::ocr(table_img_processed, engine = tesseract(language = "eng",
                                  options = list(tessedit_char_whitelist = whitelist)))  

table_text %>% head(20)
```

# 후처리 작업 {#table-image-post-processing}

텍스트 후처리 작업을 통해 데이터 프레임으로 추출한다.

```{r table-text-post-processing}
table_text %>%
  stringi::stri_split(fixed = "\n") %>%
   purrr::map(~ stringi::stri_split(str = ., fixed = "|")) %>% 
  .[[1]] %>% 
  purrr::map_df(~ tibble::tibble(Date = .[1], Price = .[2], Change = .[3], Corr30 = .[4], HV30 = .[5])) %>%
  DT::datatable()
```

